# 关于联营企业间接持有我方控股子公司股权的会计处理

提问人：jackie1025 时间：2017-09-26 15:19:12
我方A持有B公司40%的股权，A持有C公司30%的股权，B也持有C公司30%的股权。本月，A从其他单位D公司把C公司的40%的股权买入。故C从A的联营企业变成了A的控股子公司。 我的问题是： 1 ，A对C的持股比例是多少？——我认为应该是30%+40%=70%，此时C要纳入A的合并范围。由于B不是A的控股子公司，所以A通过B间接持有的C的12%（40%*30%）的股权并不能被穿透，即，合并层面确认30%的少数股东权益； 2 ，合并报表中，由于从非控制转为控制，所以对A原持有的股权需要视作卖出后再买入，也就是要重新经过评估，与账面价值的差额，认列投资收益。那么这里的原持有，是指A原直接持有C的30%呢，还是直接持有30%+间接持有12%共计42%呢？
烦请陈版解答，我已经晕了~~~

回答人：chenyiwei
1 、应该是 70 ％。通过联营企业间接持有的股权，本企业不能控制，因此仍属于少数股权。 2 、需重新按公允价值计量（视同卖出再买入）的股权仅限于A自身原先直接持有的 30 ％，不包括由其联营企业间接持有的部分。